# 新修订准则

提问人：zhxy1999 时间：2014-08-18 13:56:50
根据新修订的会计准则的合并报表准则和在其他主体中权益的披露，是否明确了控制必须是相对于被投资主体而言的，那么托管企业的受托方就不能将托管企业纳入合并报表了，请各位解答！谢谢！！

回答人：chenyiwei
你的理解不恰当。应该说新修订的准则在一定程度上拓宽了对“控制”的理解。对托管方能否合并被托管方的问题，同样是对照“控制三要素”进行判断。